臺灣板橋地方法院刑事判決　　　　　　　 94年度訴字第914號
公　訴　人　臺灣板橋地方法院檢察署檢察官
被　　　告　甲○○
指定辯護人　本院公設辯護人黃青慧
上列被告因違反槍彈彈藥刀械管制條例等案件，經檢察官提起公
訴（94年度偵字第4972號、94年度毒偵字第1778號），暨移送併
案審理（94年度毒偵字第2514、2729號），本院判決如下：
    主  文
甲○○連續施用第二級毒品，累犯，處有期徒刑陸月，扣案如附
表編號一所示之第二級毒品安非他命包（驗餘淨重共零點伍壹
公克）、含第二級毒品安非他命殘渣袋貳包（所含安非他命量微
無法析離磅秤）、編號三所示之第二級毒品安非他命壹包（淨重
壹公克）均沒收銷燬；及編號一所示之吸管貳支、編號二所示之
玻璃球吸食器貳組、吸管壹支、編號三所示之吸食器壹個均沒收
。又未經許可，持有可發射子彈具有殺傷力之槍枝，累犯，處有
期徒刑肆年，併科罰金新台幣伍萬元，罰金如易服勞役，以新台
幣玖佰元即銀元佰元折算壹日，扣案如附表編號三所示之改造
仿BERETTA 廠手槍壹支（槍枝管制編號0000000000）沒收。應執
行有期徒刑肆年伍月，併科罰金新台幣伍萬元，罰金如易服勞役
，以新台幣玖佰元即銀元佰元折算壹日，扣案如附表編號一所
示之第二級毒品安非他命包（驗餘淨重共零點伍壹公克）、含
第二級毒品安非他命殘渣袋貳包（所含安非他命量微無法析離磅
秤）、編號三所示之第二級毒品安非他命壹包（淨重壹公克）均
沒收銷燬；及編號一所示之吸管貳支、編號二所示之玻璃球吸食
器貳組、吸管壹支、編號三所示之吸食器壹個、改造仿BERETTA
廠手槍壹支（槍枝管制編號0000000000）均沒收。
    事  實
一、甲○○曾於民國九十年間因違反妨害兵役治罪條例案件，經
    本院以九十年度訴字第一八一一號判決判處有期徒刑七月確
    定，復於九十一年間因搶奪案件，經本院以九十一年度訴字
    第一０四０號判決判處有期徒刑一年確定，上開罪刑經本院
    裁定應執行有期徒刑一年五月，於九十三年七月十九日縮刑
    期滿執行完畢。又於九十一年間因施用毒品案件，經本院以
    九十一年度毒聲字第六四三號裁定應送勒戒處所觀察勒戒後
    ，認有繼續施用毒品傾向，而經本院以九十一年度毒聲字第
    九一三號裁定令入戒治處所施以強制戒治，於九十二年三月
    十四日強制戒治執行完畢，並由臺灣板橋地方法院檢察署檢
    察官於九十二年五月二十九日以九十二年度戒毒偵字第一六
    三號為不起訴處分確定，猶未思悔改，明知安非他命係毒品
    危害防制條例所定之第二級毒品，不得持有及施用，竟基於
    施用第二級毒品之概括犯意，自九十三年十一月初某日起至
    九十四年三月十八日止，在臺北縣新莊市○○路181巷2弄4
    號3樓住處、同縣市○○街之停車場及臺北縣、市某處等地
    ，連續非法施用第二級毒品安非他命，而分別於如附表所示
    之時間、地點為警查獲，並扣得如附表所示之物。又其明知
    具有殺傷力之改造手槍，係屬槍砲彈藥刀械管制條例所管制
    之物，非經主管機關許可不得持有之，竟於九十四年一月初
    某日，在桃園縣龜山鄉內某處，以新台幣（下同）十一萬元
    之代價，向真實姓名年籍不詳綽號「阿全」成年男子，購買
    具有殺傷力之改造仿BERETTA 廠手槍一支（槍枝管制編號00
    00000000號）及具有殺傷力之改造子彈二十一顆、不具殺傷
    力之改造子彈三顆，而未經許可持有上開槍彈，並於同年一
    至三月間，分別持上開槍彈至桃園縣龜山鄉山區試射，共擊
    發二十一發，嗣於如附表編號三所示之時間、地點為警查獲
    ，並扣得如附表編號三所示之物。
二、案經臺北縣政府警察局新莊分局報請臺灣板橋地方法院檢察
    署檢察官偵查起訴。
　　理  由
一、上開犯罪事實，業據被告甲○○於本院審理時坦承不諱，而
    其於如附表所示時間為警查獲後，經警採集尿液送驗結果，
    均呈安非他命陽性反應，有臺灣檢驗科技股份有限公司濫用
    藥物尿液檢驗報告一紙及臺灣尖端先進生技醫藥股份有限公
    司濫用藥物檢驗報告二紙附卷可稽，並有如附表編號一所示
    之第二級毒品安非他命三包（驗餘淨重共0.51公克，此有臺
    北市政府警察局鑑驗通知書附卷可稽）、含第二級毒品安非
    他命殘渣袋二包（所含安非他命量微無法析離磅秤）、吸管
    二支、編號二所示之玻璃球吸食器二組、吸管一支、編號三
    所示之第二級毒品安非他命一包（淨重1 公克，此有臺北縣
    政府警察局新莊分局查獲煙毒鑑定證明書附卷可稽）、吸食
    器一個等扣案可證，足認被告自白連續施用第二級毒品安非
    他命與事實相符，為可採信，而被告前因施用毒品案件，經
    本院以九十一年度毒聲字第六四三號裁定應送勒戒處所觀察
    勒戒後，認有繼續施用毒品傾向，而經本院以九十一年度毒
    聲字第九一三號裁定令入戒治處所施以強制戒治，於九十二
    年三月十四日強制戒治執行完畢，並由臺灣板橋地方法院檢
    察署檢察官於九十二年五月二十九日以九十二年度戒毒偵字
    第一六三號為不起訴處分確定之事實，有臺灣高等法院被告
    全國前案紀錄表、上開不起訴處分書在卷可佐，是被告於上
    開強制戒治執行完畢五年內再犯本件施用第二級毒品罪，堪
    以認定。又扣案如附表編號三所示之改造槍、彈經送內政部
    警政署刑事警察局鑑定結果，認送驗改造手槍一支（槍枝管
    制編號0000000000），認係由仿BERETTA 廠84型半自動手槍
    製造之玩具手槍換裝土造金屬槍管而成之改造手槍，機械性
    能良好，可擊發適用子彈，認具殺傷力；另改造子彈三顆，
    認均係土造子彈，均具直徑約8.9mm 之金屬彈頭，採樣一顆
    試射，無法擊發，認不具殺傷力，此有該局九十四年四月四
    日刑鑑字第０九四００四七五三九號槍彈鑑定書在卷足憑，
    又被告原另持有之改造子彈二十一顆，據其供承業經試射擊
    發，既可擊發，足認具有殺傷力，且有已擊發彈殼四顆扣案
    ，足認被告自白持有上開槍彈與事實相符，自屬可採。綜上
    ，本件事證明確，被告犯行均堪認定。
二、查被告施用安非他命，核其所為係犯毒品危害防制條例第十
    條第二項之施用第二級毒品罪；其持有安非他命之低度行為
    ，應為其施用安非他命之高度行為所吸收，不另論罪；又其
    先後多次施用第二級毒品安非他命之犯行，時間緊接，犯罪
    構成要件相同，顯係基於概括犯意為之，為連續犯，應依刑
    法第五十六條之規定，論以一罪並加重其刑。至移送併案部
    分，即被告於九十三年十一月二十八日為警採尿前九十小時
    內某時，在不詳處所非法施用第二級毒品安非他命犯行（九
    十四年度毒偵字第二五一四號），及自九十四年一月初起至
    同年三月十八日止，連續施用第二級毒品安非他命犯行（九
    十四年度毒偵字第二七二九號），與上開論罪科刑之連續施
    用第二級毒品罪部分有連續犯之裁判上一罪關係，為起訴效
    力所及，本院自得併予審酌，附此敘明。又被告未經許可持
    有上開具有殺傷力之槍、彈，核係犯槍砲彈藥刀械管制條例
    第八條第四項之未經許可持有可發射子彈具有殺傷力之槍枝
    罪及第十二條第四項之未經許可持有子彈罪；其一行為持有
    上開槍枝、子彈而觸犯二罪名，為想像競合犯，應依刑法第
    五十五條之規定，從一重之未經許可持有其他可發射子彈具
    有殺傷力之槍枝罪。公訴人就被告未經許可持有子彈犯行，
    雖未據起訴，惟此部分與上開論罪科刑持有可發射子彈具有
    殺傷力之槍枝罪部分，有想像競合之裁判上一罪關係，亦為
    起訴效力所及，本院自得併予審酌，併此敘明。又被告所犯
    上開二罪間，犯意各別，行為互異，應分論併罰。查被告有
    如事實欄所載之刑之執行紀錄，有臺灣高等法院被告全國前
    案紀錄表在卷可稽，其受有期徒刑執行完畢，五年以內再犯
    本件有期徒刑以上之罪，為累犯，均應依刑法第四十七條之
    規定，各加重其刑。爰審酌被告之素行、犯罪動機、目的、
    所生危害及犯罪後坦承犯行，態度良好等一切情狀，分別量
    處如主文所示之刑，並就罰金刑部分諭知易科罰金之折算標
    準，及就有期徒刑部分定應執行之刑。
三、至扣案如附表編號一所示之第二級毒品安非他命三包（驗餘
    淨重共0.51公克）、含第二級毒品安非他命殘渣袋二包（所
    含安非他命量微無法析離磅秤）、編號三所示之第二級毒品
    安非他命一包（淨重1 公克），係查獲之毒品，爰依毒品危
    害防制條例第十八條第一項前段規定，不問屬於犯人與否，
    均沒收銷燬之。如附表編號一所示吸管二支、編號二所示之
    玻璃球吸食器二組、吸管一支、編號三所示之吸食器一個等
    物，為被告所有而供施用第二級毒品安非他命所用之物，爰
    依刑法第三十八條第一項第二款之規定沒收之。另扣案如附
    表編號三所示之仿BERETTA 廠84型半自動手槍一支，為違禁
    物，應依刑法第三十八條第一項第一款之規定沒收之。至扣
    案之改造子彈三顆，因不具殺傷力及彈殼四顆，因不再具有
    子彈之功能，均非違禁物，故均不予沒收，併此敘明。
據上論斷，應依刑事訴訟法第二百九十九條第一項前段，槍砲彈
藥刀械管制條例第八條第四項、第十二條第四項，毒品危害防制
條例第十條第二項、第十八條第一項前段，刑法第十一條前段、
第五十六條、第四十七條、第五十五條、第四十二條第二項、第
五十一條第五款、第九款、第三十八條第一項第一款、第二款，
罰金罰鍰提高標準條例第二條，現行法規所定貨幣單位折算新臺
幣條例第二條，判決如主文。
本案經檢察官郭學廉到庭執行職務。
中　　華　　民　　國　　94　　年　　8 　　月　　23　　日
                  刑事第一庭  審判長法　官  陳財旺
                                    法  官  張紹省
                                    法  官  李幼妃
以上正本證明與原本無異
如不服本判決應於送達後10日內向本院提出上訴狀
                                    書記官　強梅芳
中　　華　　民　　國　　94　　年　　8 　　月　　23　　日
附表：
┌──┬───────┬────────────┬─────────┐
│編號│查獲時間      │查獲地點                │扣案物品          │
├──┼───────┼────────────┼─────────┤
│一、│九十三年十一月│臺北市○○區○○街156巷 │1.第二級毒品安非他│
│    │二十八日六時二│65弄口                  │  命三包（驗餘淨重│
│    │十分許        │                        │  共0.51公克，此有│
│    │              │                        │  臺北市政府警察局│
│    │              │                        │  鑑驗通知書附卷可│
│    │              │                        │  稽）；          │
│    │              │                        │2.含第二級毒品安非│
│    │              │                        │  他命殘渣袋二包（│
│    │              │                        │  所含安非他命量微│
│    │              │                        │  無法析離磅秤）；│
│    │              │                        │3.吸管二支。      │
├──┼───────┼────────────┼─────────┤
│二、│九十四年一月四│臺北市大安區○○○路、臨│１玻璃球吸食器二組│
│    │日零時三十分許│江街口                  │  ；              │
│    │              │                        │2.吸管一支。      │
├──┼───────┼────────────┼─────────┤
│三、│九十四年三月十│臺北縣新莊市○○街125號 │1.第二級毒品安非他│
│    │九日一時三十分│Ｂ1網戲帝國網咖         │  命一包（淨重1公 │
│    │許            │                        │  克，有臺北縣政府│
│    │              │                        │  警察局新莊分局查│
│    │              │                        │  獲煙毒鑑定證明書│
│    │              │                        │  附卷可稽）；    │
│    │              │                        │2.吸食器一個；    │
│    │              │                        │3.改造仿BERETTA廠 │
│    │              │                        │  手槍一支（槍枝管│
│    │              │                        │  制編號0000000000│
│    │              │                        │  ）；            │
│    │              │                        │4.改造子彈三顆；  │
│    │              │                        │5.彈殼四顆。      │
│    │              │                        │6.汽車行車執照一張│
│    │              │                        │  、鑰匙一把（此部│
│    │              │                        │  分所涉竊盜案件，│
│    │              │                        │  由檢察官另行併案│
│    │              │                        │  處理）          │
└──┴───────┴────────────┴─────────┘
附錄本案論罪科刑法條全文：
槍砲彈藥刀械管制條例【民國 94 年 1 月 26 日 修正】
第八條：
未經許可，製造、販賣或運輸鋼筆槍、瓦斯槍、麻醉槍、獵槍、
空氣槍或第四條第一項第一款所定其他可發射金屬或子彈具有殺
傷力之各式槍砲者，處無期徒刑或五年以上有期徒刑，併科新臺
幣一千萬元以下罰金。
未經許可，轉讓、出租或出借前項所列槍枝者，處五年以上有期
徒刑，併科新臺幣一千萬元以下罰金。
意圖供自己或他人犯罪之用，而犯前二項之罪者，處無期徒刑或
七年以上有期徒刑，併科新臺幣一千萬元以下罰金。
未經許可，持有、寄藏或意圖販賣而陳列第一項所列槍枝者，處
三年以上十年以下有期徒刑，併科新臺幣七百萬元以下罰金。
第一項至第三項之未遂犯罰之。
毒品危害防制條例第十條：
施用第一級毒品者，處六月以上五年以下有期徒刑。
施用第二級毒品者，處三年以下有期徒刑。
